【裁判字號】    98,交上易,201
【裁判日期】    980805
【裁判案由】    公共危險
【裁判全文】
臺灣高等法院刑事判決               98年度交上易字第201號
上  訴  人
即  被  告  甲○○
上列上訴人因公共危險案件，不服臺灣桃園地方法院98年度審交
易字第153號，中華民國98年6月12日第一審判決（起訴案號：臺
灣桃園地方法院檢察署98年度偵字第2577號），提起上訴，本院
判決如下：
    主  文
上訴駁回。
    理  由
一、按刑事訴訟法第350條、第361條規定，不服地方法院之第一
    審判決而上訴者，須提出上訴書狀，並應敘述具體理由，為
    上訴必備之程式。倘已提出上訴理由，但所提非屬具體理由
    者，則由第二審法院以上訴不合法律上之程式，判決駁回。
    而所謂具體理由，必係依據卷內既有訴訟資料或提出新事實
    或新證據，指摘或表明第一審判決有何採證認事、用法或量
    刑等足以影響判決本旨之不當或違法，而構成應予撤銷之具
    體事由，始克當之（例如：依憑證據法則具體指出所採證據
    何以不具證據能力，或依憑卷證資料，明確指出所為證據證
    明力之判斷如何違背經驗、論理法則）；倘僅泛言原判決認
    定事實錯誤、違背法令、量刑失之過重或輕縱，而未依上揭
    意旨指出具體事由，皆難謂係具體理由，俾與第二審上訴制
    度旨在請求第二審法院撤銷、變更第一審不當或違法之判決
    ，以實現個案救濟之立法目的相契合，並節制濫行上訴。
二、查本件上訴人即被告甲○○不服原判決提起上訴，揆其上訴
    意旨僅泛稱：被告坦承犯行，犯罪態度良好，且刑法第185
    條之3 規定之最高法定刑為一年，被告縱係累犯，原審仍判
    處有期徒刑七月，顯然不符比例原則，而無法與被告改過自
    新之機會，又被告因家中父母須仰賴其扶養，請從輕量刑，
    並准予易科罰金云云。惟按刑罰之量定，為法院得依職權自
    由裁量之事項，苟於法定刑度之內，予以量定，且客觀上並
    無明顯濫權之情形者，自不容當事人任憑主觀意見，指摘其
    違法、失當。本件原判決就如何量定其宣告刑之理由，已經
    敘明審酌之因素，被告卻置之不顧，猶泛詞指摘量刑過重，
    所述純屬其個人主觀上對法院量刑之期盼，並未指摘或表明
    原審判決有何採證認事、用法或量刑等足以影響判決本旨之
    不當或違法，而構成應予撤銷之具體事由，有其上訴理由狀
    在卷可稽。是被告上訴，未以書狀敘述具體理由，應認其上
    訴為不合法律上之程式，爰不經言詞辯論，予以駁回。
三、據上論斷，應依刑事訴訟法第367條前段、第372條，判決如
    主文。
中    華    民    國    98    年    8     月    5     日
            刑事第二十一庭審判長法  官  蘇隆惠
                                法  官  曾家貽
                                法  官  楊力進
以上正本證明與原本無異。
不得上訴。
                                書記官  楊麗娟
中    華    民    國    98    年    8     月    6     日


司法院資訊處製作；財團法人民間司法改革基金會備份。
